臺灣高等法院刑事判決
108年度上訴字第2165號
上  訴  人  
即  被  告  謝穠謙（原名謝介嵐）






上列上訴人即被告因違反商業會計法等案件，不服臺灣桃園地方
法院107年度重訴字第6號，中華民國108年3月14日第一審判決（
起訴案號：臺灣桃園地方檢察署105年度偵字第14340號），提起
上訴，本院判決如下：
    主  文
上訴駁回。
    事  實
一、謝穠謙民國101年9月至102年8月間擔任天才科技工程有限公
    司（下稱天才公司）之實際負責人，姜禮坤則自102年4月17
    日至102年8月間擔任天才公司之登記負責人。竟共同基於幫
    助他人逃漏稅捐及製作不實會計憑證之犯意聯絡，明知天才
    公司自101年9月間起至102年8月間止，並未實際交易及出貨
    ，竟接續虛偽開立銷項發票33張，銷售金額共計新臺幣(下
    同) 41,721,500元，供作如附表一所示之藍天真菌科技有限
    公司等4家營業人作為進項憑證，持以申報扣抵銷項稅額，
    而幫助該等營業人逃漏營業稅達2,086,075元。
二、謝穠謙自101年9月至102年6月間擔任旭采企業有限公司（下
    稱旭采公司）之實際負責人，莊育宗（通緝中）則自101年9
    月至102年6月間擔任旭采公司之登記負責人。竟共同基於幫
    助他人逃漏稅捐及製作不實會計憑證之犯意聯絡，明知旭采
    公司自101年9月間起至102年6月間止，並未實際交易及出貨
    ，竟接續虛偽開立銷項發票22張，銷售金額共計16,298,842
    元（起訴書犯罪事實欄誤載為16,291,720元，應予更正），
    供作如附表二所示之永臻科技股份有限公司（下稱永臻公司
    ）等2家營業人作為進項憑證，持以申報扣抵銷項稅額，而
    幫助該等營業人逃漏營業稅814,942元。
三、謝穠謙自101年11月至102年6月間擔任吉普實業有限公司（
    下稱吉普公司）之實際負責人，蔡清海自102年2月6日至102
    年6月間擔任吉普公司之登記負責人、林瑋庭（通緝中）則
    自101年11月至102年2月5日間擔任吉普公司之登記負責人。
    竟共同基於幫助他人逃漏稅捐及製作不實會計憑證之犯意聯
    絡，明知吉普公司自101年11月間起至102年6月間止，並未
    實際交易及出貨，竟接續虛偽開立銷項發票8張，銷售金額
    共計10,253,000元，供作如附表三所示之永臻公司等2家營
    業人作為進項憑證，持以申報扣抵銷項稅額，而幫助該等營
    業人逃漏營業稅512,650元。
四、謝穠謙自101年12月至102年10月間擔任品耀企業有限公司（
    下稱品耀公司）之實際負責人，羅民鐘則自101年11月至102
    年10月間擔任品耀公司之登記負責人。竟共同基於幫助他人
    逃漏稅捐及製作不實會計憑證之犯意聯絡，明知品耀公司自
    101年11月間起至102年10月間止，並未實際交易及出貨，竟
    接續虛偽開立銷項發票100張，銷售金額共計65,151,720元
    ，供作如附表四所示之吉普公司等5家營業人作為進項憑證
    ，持以申報扣抵銷項稅額，而幫助該等營業人逃漏營業稅3,
    257,586元。
五、謝穠謙自102年1月至102年12月間擔任鉑克斯國際有限公司
    （下稱鉑克斯公司）之實際負責人)，閻仕有自102年1月至1
    02年9月4日間擔任鉑克斯公司之登記負責人、吳文仁則自10
    2年9月5日至102年12月間擔任鉑克斯公司之登記負責人。竟
    共同基於幫助他人逃漏稅捐及製作不實會計憑證之犯意聯絡
    ，明知鉑克斯公司自102年1月間起至同年12月間止，並未實
    際交易及出貨，竟接續虛偽開立銷項發票96張，銷售金額共
    計61,189,700元，供作如附表五所示之品耀企業有限公司（
    下稱品耀公司）等4家營業人作為進項憑證，持以申報扣抵
    銷項稅額，而幫助該等營業人逃漏營業稅3,059,485元。
六、謝穠謙自102年7月至102年12月間擔任意倫股份有限公司（
    下稱意倫公司）之實際負責人、姜禮坤自102年7月至102年1
    2月間擔任意倫公司之實際負責人，姜禮富則自102年7月至1
    02年12月間擔任意倫公司之登記負責人，竟共同基於幫助他
    人逃漏稅捐及製作不實會計憑證之犯意聯絡，明知意倫公司
    自102年7月間起至同年12月間止，並未實際交易及出貨，竟
    接續虛偽開立銷項發票19張，銷售金額共計27,566,800元，
    供作如附表六所示之永臻公司等4家營業人作業進項憑證，
    持以申報扣抵銷項稅額，而幫助該等營業人逃漏營業稅1,37
    8,340元。
七、案經財政部北區國稅局移送臺灣桃園地方檢察署檢察官偵查
    起訴。
    理  由
壹、證據能力
    按被告之自白，非出於強暴、脅迫、利誘、詐欺、疲勞訊問
    、違法羈押或其他不正之方法，且與事實相符者，得為證據
    ，刑事訴訟法第156條第1項定有明文。又被告以外之人於審
    判外之陳述，雖不符刑事訴訟法第159條之1至第159條之4規
    定，而經當事人於審判程序同意作為證據，法院審酌該言詞
    陳述或書面陳述作成時之情況，認為適當者，亦得為證據；
    當事人、代理人或辯護人於法院調查證據時，知有刑事訴訟
    法第159條第1項不得為證據之情形，而未於言詞辯論終結前
    聲明異議者，視為有前項之同意，刑事訴訟法第159條之5第
    1、2項亦有明定。本判決下列所引用上訴人即被告謝穠謙之
    自白，並無不法取得情事，且與事實相符；其他審判外陳述
    之供述證據部分，亦經檢察官、被告表示同意有證據能力（
    本院卷第96至103頁），經本院審酌各該陳述作成時之情況
    ，核無違法不當情事，因而認為適當，均有證據能力。至本
    院所引之其他非供述證據部分，經查並非違法取得，亦無依
    法應排除其證據能力之情形，復與本案待證事實具有自然之
    關連性，均應有證據能力。
貳、認定犯罪事實所憑證據及理由：
一、訊據被告於偵訊、原審就上開事實業已坦承不諱（偵字第62
    71號卷三第235頁背面，原審重訴卷二第128、133頁背面）
    ，核與證人劉淑卿、陳景雄、吳詩猷、鄭安全、余穗汝、姜
    禮坤、吳滄江、黃舜仁、吳文仁、姜禮富、蔡清海、閻仕有
    、羅民鐘、莊育宗所述情節相符（偵字第6271號卷二第170
    、173頁背面至174、195頁，偵字第6271號卷三第225至229
    頁，偵字第6271號卷五第31至34、42、49至50頁，偵字第14
    340號卷第125至127頁，原審審重訴卷第117頁背面至118頁
    ）。此外，復有財政部北區國稅局103年7月18日函暨所附格
    欣綠能公司涉嫌開立不實統一發票資料分析表、104年3月3
    日函暨所附稽查報告，天才公司、旭采公司、吉普公司、鉑
    克斯公司、意倫公司、品耀公司之營業稅籍資料查詢作業列
    印、營業人變更登記查簽表、營業人設立登記申請書、公司
    變更登記表、公司章程、欠稅查詢情形表、領用統一發票認
    購申請書、101年及102年申報書、營業人進銷項交易對象彙
    加明細表、專案申請調檔統一發票查核名冊及清單、扣除虛
    報銷項及進項稅額按每期實際逃漏稅計算表、營業人銷售額
    與稅額申報書、留抵稅資料線上資料查詢表，天才公司年度
    查詢書申報表、全國進口報單總細項資料、退稅及欠稅查詢
    ，暨嘉年華公司、達卡公司營業人進銷項交易對象彙加明細
    表、藍天真菌公司進銷項明細表、集富公司進銷項明細表及
    申報書、進奕公司進銷項明細表及申報書，「謝穠謙」、「
    謝自強」名片等件在卷足佐（偵字第6271號卷一第1至31、4
    3頁背面至46、48頁背面至87、92至149、150頁背面至154、
    163頁背面至209、214至217、218至240頁，偵字第6271號卷
    二第1至10、14頁背面至56、58至59、73至97、103至112、1
    40頁背面至145頁，偵字第6271號卷三第10至110、230頁）
    。足認被告上開認罪自白與事實相符，堪予採憑。
二、雖被告於本院審理時一度辯稱，伊僅是協助開立發票，以便
    向銀行貸款云云，然證人吳文仁於偵訊時證稱：伊在天才公
    司上班時，被告經常去跟老闆聊天，後來是由被告向伊表示
    要更換負責人的事等語（偵字第6271號卷五第42頁）；證人
    陳景雄於偵訊時證稱：被告找伊擔任人頭負責人，被告找伊
    申請發票，伊不願意，就沒有繼續擔任負責人等語（偵字第
    6271號卷五第32頁背面）；證人閻仕有於偵訊時證稱：伊把
    公司發票交給被告，是被告開發票直接交給記帳士等語（偵
    字第6271號卷五第41頁）；證人吳滄江證稱：伊任職天才公
    司的時候，天才公司因業務擴充太快，資金回充不攏，友人
    介紹被告來投資天才公司，實際負責人是被告，是整個公司
    的實際經營者，發票都是被告在開等語（偵字第6271號卷五
    第49頁背面至50、51頁）；證人姜禮坤則證稱：天才公司實
    際負責人是被告、吳滄江，天才公司和意倫公司的發票都是
    交代給被告，發票都是被告在管，伊沒有想過天才公司、意
    倫公司要貸款什麼的，是被告隨便去開發票等語（偵字第62
    71號卷五第33、51頁）。復參之代理記帳之證人吳詩猷於財
    政部北區國稅局調查時陳稱：意倫公司聯絡的窗口是被告，
    他不是該公司登記負責人，實際上由姜禮坤、被告負責公司
    帳務等語（偵字第6271號卷二第170頁），均可見被告係立
    於公司實際負責人之主導地位虛開上開發票甚明。是被告所
    辯僅是協助開立發票申辦貸款云云，顯不足採，應以其前開
    所為認罪自白較為可採。
三、至被告上訴意旨辯稱僅是配合天才公司、鉑克斯公司、意倫
    公司之記帳士作業云云，然證人吳詩猷已明確證稱被告係意
    倫公司之聯繫窗口如前述，而證人即記帳士鄭安全、余穗汝
    則證稱不知道鉑克斯公司之實際營業狀況（偵字第6271號卷
    二第195頁），足認被告此節所辯不足採信。另關於被告辯
    稱天才公司、鉑克斯公司、意倫公司等均有繳稅，亦未向銀
    行申辦貸款部分，本案檢察官並未起訴被告涉嫌向銀行詐貸
    ，而逃漏稅捐部分，亦是指被告需開發票幫助如附表一至六
    所示營業人逃漏營業稅，此與天才公司、鉑克斯公司、意倫
    公司是否繳納營利事業所得稅無關。此外，被告於上訴狀聲
    請傳喚證人閻仕有、吳文仁、黃舜仁、吳滄江等，欲證明彼
    等積欠姜禮坤債務，而需辦理貸款償還債務部分，核與本案
    被告虛偽開立如附表一至六所示發票，供各該附表所示營業
    人逃漏稅捐之犯行無涉，核無調查之必要，均併敘明。
四、綜上，被告本案犯行，事證已臻明確，堪予認定，應依法論
    科。
參、論罪：
一、被告行為後，稅捐稽徵法第43條固於103年6月4日修正公布
    ，並於同年月6日施行，惟該次修正，僅刪除該條第3項原定
    「除觸犯刑法者移送法辦外」等文字，就該條第1項規定之
    構成要件與法定本刑均未變更，自無新舊法之比較適用問題
    ，先予敘明。
二、次按統一發票係營業人於銷售貨物或勞務時，開立並交付予
    買受人之交易憑證，足以證明會計事項之經過，乃屬商業會
    計法所稱之「會計憑證」。而商業會計法第71條第1款之不
    實填載會計憑證罪，原即含有業務上登載不實之本質，與刑
    法第215條業務上登載不實文書罪均規範處罰同一之登載不
    實行為，屬法規競合，且前者為後者之特別規定，依特別法
    優於普通法原則，應優先適用商業會計法第71條第1款規定
    論處。是核被告所為，係犯商業會計法第71條第1款之填製
    不實會計憑證罪、稅捐稽徵法第43條第1項幫助納稅義務人
    逃漏稅捐罪。
三、又按稅捐稽徵法第43條係對於逃漏稅捐之教唆或幫助行為特
    設之專條，為獨立之處罰規定，此所謂幫助，乃犯罪之特別
    構成要件，有別於刑法上之幫助犯，並非逃漏稅捐之從犯。
    故如二人以上者同犯該條之罪，應不排除共同正犯之適用。
    被告與姜禮坤就提供附表一所示不實統一發票而幫助該附表
    所示交易對象逃漏營業稅犯行、與莊育宗就提供附表二所示
    不實統一發票而幫助該附表所示交易對象逃漏營業稅犯行、
    與蔡清海就提供附表三所示不實統一發票而幫助該附表所示
    交易對象逃漏營業稅犯行、與羅民鐘就提供附表四所示不實
    統一發票而幫助該附表所示交易對象逃漏營業稅犯行、與閻
    仕有及吳文仁就提供附表五所示不實統一發票而幫助該附表
    所示交易對象逃漏營業稅犯行、與姜禮坤及姜禮富就提供附
    表六所示不實統一發票而幫助該附表所示交易對象逃漏營業
    稅犯行，分別有犯意聯絡及行為分擔，應各論以共同正犯。
    被告提供上開附表一至六所示之不實統一發票，幫助各附表
    所示交易對象逃漏稅捐，分別係基於單一之幫助他人逃漏稅
    捐目的，於密切接近之時間、地點賡續而為，各行為之獨立
    性極為薄弱，依一般社會健全觀念，在時間差距上，難以強
    行分開，在刑法評價上，以視為數個舉動之接續施行，合為
    包括之一行為予以評價，較為合理，應各論以接續犯之一罪
    。
四、被告填製不實會計憑證交付各附表所示交易對象，而幫助各
    該交易對象逃漏稅捐，依社會通念，應認為各係基於同一犯
    罪故意，而實行1個犯罪行為，屬一行為觸犯填製不實會計
    憑證及幫助逃漏稅捐2罪名，為想像競合犯，應依刑法第55
    條之規定，從一重之填製不實會計憑證罪處斷。
五、累犯之說明：
    被告前於因違反商業會計法等案件，經臺灣桃園地方法院以
    97年度審訴字第3352號判決處有期徒刑8月，減為有期徒刑4
    月（共2罪），應執行有期徒刑6月，於98年11月24日易科罰
    金執行完畢乙節，有本院被告被告前案紀錄表在卷可稽（本
    院卷第60頁）。被告於上開有期徒刑執行完畢後5年內，故
    意再犯本件有期徒刑以上之罪，固合於刑法第47條第1項累
    犯之要件。惟依司法院大法官會議釋字第775號解釋意旨，
    審酌被告所犯上開案件，與本案犯罪時間已相距約4年餘，
    且上開案件係以易科罰金方式執行完畢，尚難認被告對前開
    已執行完畢之刑罰有反應力薄弱、或主觀惡性較重之情形，
    因認無加重其刑之必要，附此敘明。
肆、駁回上訴之理由：
一、原判決本於同上認定，以被告犯罪事證明確，適用商業會計
    法第71條第1款、稅捐稽徵法第43條第1項、刑法第11條前段
    、第28條、第55條、第51條第5款、第41條第1項前段、第8
    項等規定，審酌被告本案之犯罪動機、目的、手段、所生危
    害程度，與犯後態度、素行、智識程度、家庭經濟與生活狀
    況等一切情狀，就被告所犯6罪，分別量處有期徒刑4月，如
    易科罰金，以1,000元折算1日，並定應執行刑為有期徒刑1
    年5月，如易科罰金，以1,000元折算1日。經核原判決上開
    認事用法，俱無違誤，量刑亦屬妥適。
二、被告上訴意旨辯稱其僅是幫助開發票云云，業經本院指駁如
    前述。另被告又稱本案犯罪事實，乃與臺灣桃園地方法院10
    3年度重訴字第8號確定判決相同，有一罪二判之疑慮云云，
    然經本院調閱該案判決（本院卷第105至169頁），係就被告
    擔任創價車業有限公司、嘉城國際科技股份有限公司、榮來
    車業有限公司、瑞翔國際租賃有限公司、居家屋事業股份有
    限公司、山德工程股份有限公司、育誠環保有限公司、永臻
    科技股份有限公司之實際負責人，為提高授信額度詐取貸款
    而虛偽填製統一發票，以製造上開公司正常經營、營運良好
    之假象而使金融機構陷於錯誤核准貸款申請等事實，從一重
    論以被告刑法第339條第1項之詐欺取財罪，與本案前開認定
    之事實，並無事實上或裁判上一罪關係，自無受該確定判決
    效力所及或一罪二判之情事，且前案於103年4月間即已繫屬
    第一審法院，本案則於106年11月年始由檢察官提起公訴，
    二者犯罪事實、審理進度均有不同，自無予以合併審判之必
    要；至被告又稱本案業經臺灣桃園地方檢察署檢察官為不起
    訴處分在案，不應重行起訴云云，然經核閱本院被告前案紀
    錄表（本院卷第70頁），臺灣桃園地方檢察署檢察官係就劉
    淑卿、陳景雄、巫仕玄所涉本案，認彼等犯罪嫌疑不足而予
    不起訴處分（偵字第14340號卷第193至195頁），被告並無
    受不起訴處分之狀況。是被告上開所辯，均容有誤會。至被
    告又主張原判決量刑過重云云，惟按刑之量定乃法院職權，
    茍無逾越法定本刑，且無顯失輕重有失衡平之情形，復已於
    判決理由說明其量刑所審酌之情狀，即不得任意指為違法。
    原判決業已審酌被告於本案之犯罪情節、坦承犯行之犯後態
    度、智識程度、家庭生活狀況等刑法第57條各款所列事由，
    並說明量刑依據，既未逾越法定刑度，亦無濫用自由裁量權
    限之情形，被告上訴以此指摘原判決量刑不當，自非有據。
    從而，被告之上訴為無理由，應予駁回。
伍、被告經合法傳喚，無正當理由不到庭，爰不待其陳述逕行判
    決。
據上論斷，應依刑事訴訟法第368條、第371條，判決如主文。
本案經檢察官張羽忻提起公訴，被告上訴，經檢察官洪威華到庭
執行職務。
中　　華　　民　　國　 109　　年　　1 　　月　　14　　日
                  刑事第二十二庭審判長法　官  洪于智 
                                      法　官  陳銘壎
                                      法　官  汪怡君
以上正本證明與原本無異。
如不服本判決，應於收受送達後10日內向本院提出上訴書狀，其
未敘述上訴之理由者並得於提起上訴後10日內向本院補提理由書
（均須按他造當事人之人數附繕本）「切勿逕送上級法院」。
                                      書記官  賴怡孜
中　　華　　民　　國　　109 　年　　1 　　月　　15　　日
附表一：天才公司
編號 公司名稱 開立發票年月 發票號碼 銷售額 營業稅額 交易對象 1 天才公司 10110 EY00000000 500,000 25,000 永臻科技股份有限公司 2 天才公司 10110 EY00000000 8,000 400 旭采企業有限公司 3 天才公司 10110 EY00000000 70,000 3,500 旭采企業有限公司 4 天才公司 10112 GM00000000 240,000 12,000 旭采企業有限公司 5 天才公司 10112 GM00000000 173,500 8,675 旭采企業有限公司 6 天才公司 10112 GM00000000 680,000 34,000 旭采企業有限公司 7 天才公司 10112 GM00000000 1,775,000 88,750 旭采企業有限公司 8 天才公司 10112 GM00000000 1,455,000 72,750 旭采企業有限公司 9 天才公司 10112 GM00000000 150,000 7,500 旭采企業有限公司 10 天才公司 10112 GM00000000 200,000 10,000 旭采企業有限公司 11 天才公司 10112 GM00000000 250,000 12,500 旭采企業有限公司 12 天才公司 10112 GM00000000 120,000 6,000 旭采企業有限公司 13 天才公司 10112 GM00000000 150,000 7,500 旭采企業有限公司 14 天才公司 10112 GM00000000 200,000 10,000 旭采企業有限公司 15 天才公司 10112 GM00000000 80,000 4,000 旭采企業有限公司 16 天才公司 10112 GM00000000 5,760,000 288,000 春昶國際企業股份有限公司 17 天才公司 10112 GM00000000 3,120,000 156,000 春昶國際企業股份有限公司 18 天才公司 10112 GM00000000 3,600,000 180,000 春昶國際企業股份有限公司 19 天才公司 10112 GM00000000 2,040,000 102,000 春昶國際企業股份有限公司 20 天才公司 10112 GM00000000 3,000,000 150,000 藍天真菌生技科學股份有限公司 21 天才公司 10112 GM00000000 2,400,000 120,000 藍天真菌生技科學股份有限公司 22 天才公司 10112 GM00000000 780,000 39,000 藍天真菌生技科學股份有限公司 23 天才公司 10112 GM00000000 510,000 25,500 藍天真菌生技科學股份有限公司 24 天才公司 10202 KN00000000 1,704,500 85,225 旭采企業有限公司 25 天才公司 10202 KN00000000 1,903,500 95,175 旭采企業有限公司 26 天才公司 10206 MJ00000000 420,000 21,000 永臻科技股份有限公司 27 天才公司 10206 MJ00000000 1,810,000 90,500 永臻科技股份有限公司 28 天才公司 10206 MJ00000000 1,122,000 56,100 永臻科技股份有限公司 29 天才公司 10206 MJ00000000 975,000 48,750 永臻科技股份有限公司 30 天才公司 10206 MJ00000000 1,125,000 56,250 永臻科技股份有限公司 31 天才公司 10206 MJ00000000 1,350,000 67,500 永臻科技股份有限公司 32 天才公司 10206 MJ00000000 1,425,000 71,250 永臻科技股份有限公司 33 天才公司 10206 MJ00000000 2,625,000 131,250 永臻科技股份有限公司 總計    41,721,500 2,086,075  

附表二：旭采公司
編號 公司名稱 開立發票年月 發票號碼 銷售額 營業稅額 交易對象 1 旭采公司 10110 EY00000000 9,000 450 永臻科技股份有限公司 2 旭采公司 10110 EY00000000 80,000 4,000 永臻科技股份有限公司 3 旭采公司 10112 GM00000000 252,000 12,600 永臻科技股份有限公司 4 旭采公司 10112 GM00000000 186,500 9,325 永臻科技股份有限公司 5 旭采公司 10112 GM00000000 710,000 35,500 永臻科技股份有限公司 6 旭采公司 10112 GM00000000 1,825,000 91,250 永臻科技股份有限公司 7 旭采公司 10112 GM00000000 1,510,000 75,500 永臻科技股份有限公司 8 旭采公司 10112 GM00000000 155,000 7,750 永臻科技股份有限公司 9 旭采公司 10112 GM00000000 205,000 10,250 永臻科技股份有限公司 10 旭采公司 10112 GM00000000 255,000 12,750 永臻科技股份有限公司 11 旭采公司 10112 GM00000000 122,000 6,100 永臻科技股份有限公司 12 旭采公司 10112 GM00000000 155,000 7,750 永臻科技股份有限公司 13 旭采公司 10112 GM00000000 205,000 10,250 永臻科技股份有限公司 14 旭采公司 10112 GM00000000 89,000 4,450 永臻科技股份有限公司 15 旭采公司 10202 KN00000000 1,742,500 87,125 永臻科技股份有限公司 16 旭采公司 10202 KN00000000 1,941,100 97,055 永臻科技股份有限公司 17 旭采公司 10202 KN00000000 3,280,000 164,000 永臻科技股份有限公司 18 旭采公司 10202 KN00000000 2,500,000 125,000 永臻科技股份有限公司 19 旭采公司 10203 LL00000000 450,000 22,500 鉑克斯國際有限公司 20 旭采公司 10203 LL00000000 18,742 937 鉑克斯國際有限公司 21 旭采公司 10204 LL00000000 70,000 3,500 鉑克斯國際有限公司 22 旭采公司 10204 LL00000000 538,000 26,900 鉑克斯國際有限公司 總計    16,298,842 814,942  

附表三：吉普公司
編號 公司名稱 開立發票年月 發票號碼 銷售額 營業稅額 交易對象 1 吉普公司 10112 GM00000000 5,470,000 273,500 天才科技工程有限公司 2 吉普公司 10112 GM00000000 1,400,000 70,000 天才科技工程有限公司 3 吉普公司 10112 GM00000000 420,000 21,000 天才科技工程有限公司 4 吉普公司 10201 KN00000000 687,500 34,375 永臻科技股份有限公司 5 吉普公司 10201 KN00000000 690,000 34,500 永臻科技股份有限公司 6 吉普公司 10202 KN00000000 600,000 30,000 永臻科技股份有限公司 7 吉普公司 10202 KN00000000 735,000 36,750 永臻科技股份有限公司 8 吉普公司 10202 KN00000000 250,500 12,525 永臻科技股份有限公司 總計    10,253,000 512,650  
 
附表四：品耀公司
編號 公司名稱 開立發票年月 發票號碼 銷售額 營業稅額 交易對象 1 品耀公司 10112 GM00000000 2,200,000 110,000 天才科技工程有限公司 2 品耀公司 10112 GM00000000 1,200,000 60,000 天才科技工程有限公司 3 品耀公司 10112 GM00000000 640,000 32,000 天才科技工程有限公司 4 品耀公司 10112 GM00000000 400,000 20,000 天才科技工程有限公司 5 品耀公司 10201 KN00000000 18,000 900 吉普實業有限公司 6 品耀公司 10201 KN00000000 18,900 945 吉普實業有限公司 7 品耀公司 10201 KN00000000 21,000 1,050 吉普實業有限公司 8 品耀公司 10201 KN00000000 28,500 1,425 吉普實業有限公司 9 品耀公司 10201 KN00000000 33,000 1,650 吉普實業有限公司 10 品耀公司 10201 KN00000000 37,500 1,875 吉普實業有限公司 11 品耀公司 10201 KN00000000 42,000 2,100 吉普實業有限公司 12 品耀公司 10201 KN00000000 82,500 4,125 吉普實業有限公司 13 品耀公司 10201 KN00000000 1,231,500 61,575 格欣國際有限公司 14 品耀公司 10202 KN00000000 270,000 13,500 格欣國際有限公司 15 品耀公司 10202 KN00000000 647,500 32,375 格欣國際有限公司 16 品耀公司 10202 KN00000000 603,000 30,150 格欣國際有限公司 17 品耀公司 10202 KN00000000 667,500 33,375 格欣國際有限公司 18 品耀公司 10203 LL00000000 130,000 6,500 格欣國際有限公司 19 品耀公司 10203 LL00000000 430,000 21,500 格欣國際有限公司 20 品耀公司 10203 LL00000000 630,000 31,500 格欣國際有限公司 21 品耀公司 10203 LL00000000 430,000 21,500 格欣國際有限公司 22 品耀公司 10203 LL00000000 630,000 31,500 格欣國際有限公司 23 品耀公司 10203 LL00000000 390,000 19,500 格欣國際有限公司 24 品耀公司 10203 LL00000000 390,000 19,500 格欣國際有限公司 25 品耀公司 10203 LL00000000 640,000 32,000 格欣國際有限公司 26 品耀公司 10203 LL00000000 330,000 16,500 格欣國際有限公司 27 品耀公司 10203 LL00000000 675,000 33,750 格欣國際有限公司 28 品耀公司 10203 LL00000000 675,000 33,750 格欣國際有限公司 29 品耀公司 10203 LL00000000 660,000 33,000 格欣國際有限公司 30 品耀公司 10204 LL00000000 130,000 6,500 吉普實業有限公司 31 品耀公司 10204 LL00000000 800,000 40,000 格欣國際有限公司 32 品耀公司 10204 LL00000000 1,020,000 51,000 格欣國際有限公司 33 品耀公司 10204 LL00000000 975,000 48,750 格欣國際有限公司 34 品耀公司 10204 LL00000000 855,000 42,750 格欣國際有限公司 35 品耀公司 10204 LL00000000 975,000 48,750 格欣國際有限公司 36 品耀公司 10204 LL00000000 1,030,000 51,500 格欣國際有限公司 37 品耀公司 10204 LL00000000 276,000 13,800 格欣國際有限公司 38 品耀公司 10204 LL00000000 607,000 30,350 格欣國際有限公司 39 品耀公司 10204 LL00000000 600,000 30,000 格欣國際有限公司 40 品耀公司 10204 LL00000000 672,000 33,600 格欣國際有限公司 41 品耀公司 10204 LL00000000 585,000 29,250 格欣國際有限公司 42 品耀公司 10204 LL00000000 642,000 32,100 格欣國際有限公司 43 品耀公司 10204 LL00000000 475,020 23,751 格欣國際有限公司 44 品耀公司 10205 MJ00000000 432,400 21,620 格欣國際有限公司 45 品耀公司 10205 MJ00000000 441,800 22,090 格欣國際有限公司 46 品耀公司 10205 MJ00000000 390,000 19,500 格欣國際有限公司 47 品耀公司 10206 MJ00000000 1,138,600 56,930 天才科技工程有限公司 48 品耀公司 10206 MJ00000000 600,000 30,000 天才科技工程有限公司 49 品耀公司 10206 MJ00000000 972,000 48,600 天才科技工程有限公司 50 品耀公司 10206 MJ00000000 269,000 13,450 天才科技工程有限公司 51 品耀公司 10206 MJ00000000 750,000 37,500 天才科技工程有限公司 52 品耀公司 10206 MJ00000000 450,000 22,500 天才科技工程有限公司 53 品耀公司 10206 MJ00000000 720,000 36,000 天才科技工程有限公司 54 品耀公司 10206 MJ00000000 290,000 14,500 天才科技工程有限公司 55 品耀公司 10206 MJ00000000 860,000 43,000 天才科技工程有限公司 56 品耀公司 10206 MJ00000000 880,000 44,000 天才科技工程有限公司 57 品耀公司 10206 MJ00000000 1,000,000 50,000 天才科技工程有限公司 58 品耀公司 10206 MJ00000000 600,000 30,000 天才科技工程有限公司 59 品耀公司 10206 MJ00000000 1,300,000 65,000 吉普實業有限公司 60 品耀公司 10206 MJ00000000 716,000 35,800 吉普實業有限公司 61 品耀公司 10206 MJ00000000 576,000 28,800 格欣國際有限公司 62 品耀公司 10206 MJ00000000 426,000 21,300 格欣國際有限公司 63 品耀公司 10206 MJ00000000 528,000 26,400 格欣國際有限公司 64 品耀公司 10206 MJ00000000 576,000 28,800 格欣國際有限公司 65 品耀公司 10206 MJ00000000 458,000 22,900 格欣國際有限公司 66 品耀公司 10206 MJ00000000 1,170,000 58,500 進奕企業有限公司 67 品耀公司 10206 MJ00000000 856,000 42,800 進奕企業有限公司 68 品耀公司 10207 NG00000000 46,000 2,300 天才科技工程有限公司 69 品耀公司 10207 NG00000000 76,000 3,800 天才科技工程有限公司 70 品耀公司 10207 NG00000000 145,000 7,250 格欣國際有限公司 71 品耀公司 10207 NG00000000 298,400 14,920 格欣國際有限公司 72 品耀公司 10207 NG00000000 318,400 15,920 格欣國際有限公司 73 品耀公司 10207 NG00000000 770,000 38,500 格欣國際有限公司 74 品耀公司 10207 NG00000000 425,000 21,250 格欣國際有限公司 75 品耀公司 10207 NG00000000 118,800 5,940 格欣國際有限公司 76 品耀公司 10207 NG00000000 770,000 38,500 格欣國際有限公司 77 品耀公司 10208 NG00000000 67,200 3,360 天才科技工程有限公司 78 品耀公司 10208 NG00000000 59,200 2,960 天才科技工程有限公司 79 品耀公司 10208 NG00000000 770,000 38,500 格欣國際有限公司 80 品耀公司 10208 NG00000000 770,000 38,500 格欣國際有限公司 81 品耀公司 10208 NG00000000 3,600,000 180,000 意倫股份有限公司 82 品耀公司 10208 NG00000000 7,200,000 360,000 意倫股份有限公司 83 品耀公司 10209 PE00000000 533,000 26,650 格欣國際有限公司 84 品耀公司 10209 PE00000000 446,500 22,325 格欣國際有限公司 85 品耀公司 10209 PE00000000 465,300 23,265 格欣國際有限公司 86 品耀公司 10209 PE00000000 436,800 21,840 意倫股份有限公司 87 品耀公司 10209 PE00000000 436,500 21,825 意倫股份有限公司 88 品耀公司 10209 PE00000000 436,500 21,825 意倫股份有限公司 89 品耀公司 10209 PE00000000 436,800 21,840 意倫股份有限公司 90 品耀公司 10209 PE00000000 436,800 21,840 意倫股份有限公司 91 品耀公司 10209 PE00000000 436,800 21,840 意倫股份有限公司 92 品耀公司 10209 PE00000000 436,800 21,840 意倫股份有限公司 93 品耀公司 10209 PE00000000 324,400 16,220 進奕企業有限公司 94 品耀公司 10209 PE00000000 324,400 16,220 進奕企業有限公司 95 品耀公司 10209 PE00000000 324,400 16,220 進奕企業有限公司 96 品耀公司 10210 PE00000000 860,000 43,000 格欣國際有限公司 97 品耀公司 10210 PE00000000 915,000 45,750 格欣國際有限公司 98 品耀公司 10210 PE00000000 955,000 47,750 格欣國際有限公司 99 品耀公司 10210 PE00000000 660,000 33,000 意倫股份有限公司 100 品耀公司 10210 PE00000000 660,000 33,000 意倫股份有限公司 總計    65,151,720 3,257,586  

附表五：鉑克斯公司
編號 公司名稱 開立發票年月 發票號碼 銷售額 營業稅額 交易對象 1 鉑克斯公司 10201 KN00000000 577,500 28,875 春昶國際企業股份有限公司 2 鉑克斯公司 10201 KN00000000 420,000 21,000 春昶國際企業股份有限公司 3 鉑克斯公司 10201 KN00000000 609,000 30,450 春昶國際企業股份有限公司 4 鉑克斯公司 10201 KN00000000 768,000 38,400 春昶國際企業股份有限公司 5 鉑克斯公司 10201 KN00000000 1,668,000 83,400 春昶國際企業股份有限公司 6 鉑克斯公司 10201 KN00000000 522,000 26,100 春昶國際企業股份有限公司 7 鉑克斯公司 10201 KN00000000 510,000 25,500 春昶國際企業股份有限公司 8 鉑克斯公司 10201 KN00000000 125,000 6,250 春昶國際企業股份有限公司 9 鉑克斯公司 10202 KN00000000 420,000 21,000 春昶國際企業股份有限公司 10 鉑克斯公司 10202 KN00000000 265,000 13,250 春昶國際企業股份有限公司 11 鉑克斯公司 10202 KN00000000 620,000 31,000 春昶國際企業股份有限公司 12 鉑克斯公司 10202 KN00000000 647,500 32,375 春昶國際企業股份有限公司 13 鉑克斯公司 10203 LL00000000 19,000 950 天才科技工程有限公司 14 鉑克斯公司 10203 LL00000000 250,000 12,500 品耀企業有限公司 15 鉑克斯公司 10203 LL00000000 840,000 42,000 品耀企業有限公司 16 鉑克斯公司 10203 LL00000000 1,240,000 62,000 品耀企業有限公司 17 鉑克斯公司 10203 LL00000000 380,000 19,000 品耀企業有限公司 18 鉑克斯公司 10203 LL00000000 380,000 19,000 品耀企業有限公司 19 鉑克斯公司 10203 LL00000000 630,000 31,500 品耀企業有限公司 20 鉑克斯公司 10203 LL00000000 320,000 16,000 品耀企業有限公司 21 鉑克斯公司 10203 LL00000000 650,000 32,500 品耀企業有限公司 22 鉑克斯公司 10203 LL00000000 650,000 32,500 品耀企業有限公司 23 鉑克斯公司 10203 LL00000000 600,000 30,000 品耀企業有限公司 24 鉑克斯公司 10203 LL00000000 720,000 36,000 品耀企業有限公司 25 鉑克斯公司 10204 LL00000000 80,000 4,000 天才科技工程有限公司 26 鉑克斯公司 10204 LL00000000 471,000 23,550 天才科技工程有限公司 27 鉑克斯公司 10204 LL00000000 569,400 28,470 天才科技工程有限公司 28 鉑克斯公司 10204 LL00000000 990,000 49,500 品耀企業有限公司 29 鉑克斯公司 10204 LL00000000 950,000 47,500 品耀企業有限公司 30 鉑克斯公司 10204 LL00000000 840,000 42,000 品耀企業有限公司 31 鉑克斯公司 10204 LL00000000 960,000 48,000 品耀企業有限公司 32 鉑克斯公司 10204 LL00000000 1,020,000 51,000 品耀企業有限公司 33 鉑克斯公司 10204 LL00000000 267,500 13,375 品耀企業有限公司 34 鉑克斯公司 10204 LL00000000 601,500 30,075 品耀企業有限公司 35 鉑克斯公司 10204 LL00000000 594,500 29,725 品耀企業有限公司 36 鉑克斯公司 10204 LL00000000 660,000 33,000 品耀企業有限公司 37 鉑克斯公司 10204 LL00000000 575,000 28,750 品耀企業有限公司 38 鉑克斯公司 10204 LL00000000 630,000 31,500 品耀企業有限公司 39 鉑克斯公司 10204 LL00000000 471,000 23,550 品耀企業有限公司 40 鉑克斯公司 10205 MJ00000000 250,000 12,500 品耀企業有限公司 41 鉑克斯公司 10205 MJ00000000 1,076,600 53,830 品耀企業有限公司 42 鉑克斯公司 10205 MJ00000000 528,000 26,400 品耀企業有限公司 43 鉑克斯公司 10205 MJ00000000 900,000 45,000 品耀企業有限公司 44 鉑克斯公司 10205 MJ00000000 250,000 12,500 品耀企業有限公司 45 鉑克斯公司 10205 MJ00000000 252,000 12,600 品耀企業有限公司 46 鉑克斯公司 10205 MJ00000000 1,076,600 53,830 品耀企業有限公司 47 鉑克斯公司 10205 MJ00000000 528,000 26,400 品耀企業有限公司 48 鉑克斯公司 10205 MJ00000000 900,000 45,000 品耀企業有限公司 49 鉑克斯公司 10205 MJ00000000 259,000 12,950 品耀企業有限公司 50 鉑克斯公司 10205 MJ00000000 380,000 19,000 品耀企業有限公司 51 鉑克斯公司 10205 MJ00000000 660,000 33,000 品耀企業有限公司 52 鉑克斯公司 10205 MJ00000000 450,000 22,500 品耀企業有限公司 53 鉑克斯公司 10206 MJ00000000 675,000 33,750 品耀企業有限公司 54 鉑克斯公司 10206 MJ00000000 250,000 12,500 品耀企業有限公司 55 鉑克斯公司 10206 MJ00000000 810,000 40,500 品耀企業有限公司 56 鉑克斯公司 10206 MJ00000000 850,000 42,500 品耀企業有限公司 57 鉑克斯公司 10206 MJ00000000 890,000 44,500 品耀企業有限公司 58 鉑克斯公司 10206 MJ00000000 500,000 25,000 品耀企業有限公司 59 鉑克斯公司 10206 MJ00000000 420,000 21,000 品耀企業有限公司 60 鉑克斯公司 10206 MJ00000000 880,000 44,000 品耀企業有限公司 61 鉑克斯公司 10206 MJ00000000 528,000 26,400 品耀企業有限公司 62 鉑克斯公司 10207 NG00000000 140,000 7,000 品耀企業有限公司 63 鉑克斯公司 10207 NG00000000 316,000 15,800 品耀企業有限公司 64 鉑克斯公司 10207 NG00000000 294,400 14,720 品耀企業有限公司 65 鉑克斯公司 10207 NG00000000 750,000 37,500 品耀企業有限公司 66 鉑克斯公司 10207 NG00000000 400,000 20,000 品耀企業有限公司 67 鉑克斯公司 10207 NG00000000 113,400 5,670 品耀企業有限公司 68 鉑克斯公司 10207 NG00000000 750,000 37,500 品耀企業有限公司 69 鉑克斯公司 10207 NG00000000 45,000 2,250 品耀企業有限公司 70 鉑克斯公司 10207 NG00000000 74,000 3,700 品耀企業有限公司 71 鉑克斯公司 10207 NG00000000 750,000 37,500 品耀企業有限公司 72 鉑克斯公司 10207 NG00000000 67,000 3,350 品耀企業有限公司 73 鉑克斯公司 10208 NG00000000 59,200 2,960 品耀企業有限公司 74 鉑克斯公司 10208 NG00000000 750,000 37,500 品耀企業有限公司 75 鉑克斯公司 10208 NG00000000 3,540,000 177,000 品耀企業有限公司 76 鉑克斯公司 10208 NG00000000 7,050,000 352,500 品耀企業有限公司 77 鉑克斯公司 10209 PE00000000 476,000 23,800 品耀企業有限公司 78 鉑克斯公司 10209 PE00000000 476,000 23,800 品耀企業有限公司 79 鉑克斯公司 10209 PE00000000 476,000 23,800 品耀企業有限公司 80 鉑克斯公司 10209 PE00000000 476,000 23,800 品耀企業有限公司 81 鉑克斯公司 10209 PE00000000 476,000 23,800 品耀企業有限公司 82 鉑克斯公司 10209 PE00000000 476,000 23,800 品耀企業有限公司 83 鉑克斯公司 10209 PE00000000 396,000 19,800 品耀企業有限公司 84 鉑克斯公司 10209 PE00000000 405,000 20,250 品耀企業有限公司 85 鉑克斯公司 10209 PE00000000 250,000 12,500 品耀企業有限公司 86 鉑克斯公司 10209 PE00000000 653,600 32,680 品耀企業有限公司 87 鉑克斯公司 10209 PE00000000 423,000 21,150 品耀企業有限公司 88 鉑克斯公司 10210 PE00000000 595,000 29,750 品耀企業有限公司 89 鉑克斯公司 10210 PE00000000 595,000 29,750 品耀企業有限公司 90 鉑克斯公司 10210 PE00000000 810,000 40,500 品耀企業有限公司 91 鉑克斯公司 10210 PE00000000 430,000 21,500 品耀企業有限公司 92 鉑克斯公司 10210 PE00000000 430,000 21,500 品耀企業有限公司 93 鉑克斯公司 10210 PE00000000 440,000 22,000 品耀企業有限公司 94 鉑克斯公司 10210 PE00000000 450,000 22,500 品耀企業有限公司 95 鉑克斯公司 10210 PE00000000 485,000 24,250 品耀企業有限公司 96 鉑克斯公司 10210 PE00000000 48,000 2,400 集富企業有限公司 總計    61,189,700 3,059,485  

附表六：意倫公司
編號 公司名稱 開立發票年月 發票號碼 銷售額 營業稅額 交易對象 1 意倫公司 10207 NG00000000 42,000 2,100 永臻科技股份有限公司 2 意倫公司 10207 NG00000000 600,000 30,000 永臻科技股份有限公司 3 意倫公司 10207 NG00000000 280,000 14,000 永臻科技股份有限公司 4 意倫公司 10207 NG00000000 485,000 24,250 進奕企業有限公司 5 意倫公司 10207 NG00000000 138,000 6,900 進奕企業有限公司 6 意倫公司 10207 NG00000000 306,400 15,320 進奕企業有限公司 7 意倫公司 10207 NG00000000 325,200 16,260 進奕企業有限公司 8 意倫公司 10207 NG00000000 158,000 7,900 集富企業有限公司 9 意倫公司 10208 NG00000000 2,955,000 147,750 永臻科技股份有限公司 10 意倫公司 10208 NG00000000 3,900,000 195,000 永臻科技股份有限公司 11 意倫公司 10208 NG00000000 7,500,000 375,000 永臻科技股份有限公司 12 意倫公司 10209 PE00000000 158,000 7,900 集富企業有限公司 13 意倫公司 10210 PE00000000 690,000 34,500 集富企業有限公司 14 意倫公司 10210 PE00000000 460,000 23,000 鉑克斯國際有限公司 15 意倫公司 10210 PE00000000 2,400,000 120,000 鉑克斯國際有限公司 16 意倫公司 10210 PE00000000 2,050,000 102,500 鉑克斯國際有限公司 17 意倫公司 10210 PE00000000 2,400,000 120,000 鉑克斯國際有限公司 18 意倫公司 10210 PE00000000 1,845,000 92,250 鉑克斯國際有限公司 19 意倫公司 10212 QC00000000 874,200 43,710 鉑克斯國際有限公司 總計    27,566,800 1,378,340